臺灣高雄地方法院刑事判決　　　　　110年度審交訴字第151號
公　訴　人　臺灣高雄地方檢察署檢察官
被　　　告　謝勝全



上列被告因公共危險案件，經檢察官提起公訴（110 年度偵字第
00000 號），因被告於準備程序進行中就被訴事實為有罪之陳述
，經受命法官告知簡式審判程序之旨，並聽取被告與公訴人之意
見後，由本院合議庭裁定就公共危險肇事逃逸部分由受命法官獨
任依簡式審判程序審理，判決如下：
    主  文
謝勝全犯肇事致人傷害逃逸罪，處有期徒刑陸月，如易科罰金，
以新臺幣壹仟元折算壹日。
    事  實
一、謝勝全於民國110 年2 月12日上午8 時6 分許，騎乘車牌號
    碼000-000 號普通重型機車，沿高雄市三民區十全二路由東
    往西方向行駛，駛至十全二路與康平街口時，本應注意行駛
    在無速限標誌或標線之路段，行車時速不得超過50公里，而
    依當時天候晴、日間自然光線、柏油路面乾燥、無缺陷、無
    障礙物、視距良好，並無不能注意之情事，竟貿然超速行駛
    ，適有簡鄭秀鸞騎乘車牌號碼000-00 0號普通重型機車，欲
    自該路口北側，沿康平街由北往南方向行駛通過路口，亦疏
    未注意應遵守交通號誌，於康平街仍為紅燈之際，貿然闖紅
    燈行駛，兩車因而發生碰撞，致簡鄭秀鸞當場人車倒地，並
    受有左側尺骨喙狀突非移位閉鎖性骨折、左側橈骨頭移位閉
    鎖性骨折、左側手肘挫傷之初期照護及未明示側性膝部挫傷
    之初期照護等傷害（謝勝全涉犯過失傷害簡鄭秀鸞部分，業
    據簡鄭秀鸞撤回告訴，另為不受理判決）；詎謝勝全明知已
    騎車肇事致人受傷，竟未報警處理，亦未停留現場協助救治
    傷患或配合調查，基於肇事逃逸之犯意，逕行肇事離開現場
    。嗣員警據報到場處理後，循線查悉上情。
二、案經簡鄭秀鸞訴由高雄市政府警察局三民第一分局報告臺灣
    高雄地方檢察署檢察官偵查起訴。
    理  由
一、程序方面：
    本件被告謝勝全所犯係死刑、無期徒刑、最輕本刑為3 年以
    上有期徒刑以外之罪，其於準備程序進行中就被訴事實為有
    罪之陳述，經受命法官告知簡式審判程序之旨，並聽取當事
    人之意見後，本院合議庭認無不得或不宜改依簡式審判程序
    進行之情形，爰依刑事訴訟法第273 條之1 第1 項規定，就
    公共危險肇事逃逸部分裁定由受命法官獨任進行簡式審判程
    序。又本件所引屬於審判外陳述之傳聞證據，依同法第273
    條之2 規定，不受第159 條第1 項關於傳聞法則規定之限制
    ，依法有證據能力，合先敘明。
二、認定犯罪事實所憑之證據及其理由：
    上開犯罪事實，業據被告坦承不諱，核與證人即告訴人簡鄭
    秀鸞證述相符，並有車輛詳細資料報表、道路交通事故談話
    紀錄表、道路交通事故現場圖、道路交通事故調查報告表㈠
    、㈡、疑似道路交通事故肇事逃逸追查表、監視器錄影光碟
    及擷取、現場照片、高雄市立聯合醫院診斷證明書及告訴人
    傷勢照片在卷可稽，足認被告前揭任意性自白，與事實相符
    ，堪予採信。從而，本案事證明確，被告上開犯行，洵堪認
    定，應依法論科。
三、論罪科刑：
  ㈠新舊法比較：
  ⒈按「行為後法律有變更者，適用行為時之法律。但行為後之
    法律有利於行為人者，適用最有利於行為人之法律」，刑法
    第2 條第1 項定有明文。
  ⒉經查，被告行為後，刑法第185 條之4 規定於110 年5 月28
    日修正公布，並自同年月30日生效施行。修正前刑法第185
    條之4 規定：「駕駛動力交通工具肇事，致人死傷而逃逸者
    ，處1 年以上7 年以下有期徒刑。」；修正後則規定：「駕
    駛動力交通工具發生交通事故，致人傷害而逃逸者，處6 月
    以上5 年以下有期徒刑；致人於死或重傷而逃逸者，處1 年
    以上7 年以下有期徒刑。犯前項之罪，駕駛人於發生交通事
    故致人死傷係無過失者，減輕或免除其刑。」，因本件告訴
    人所受傷害並非重傷，是經比較新舊法之結果，修正後刑法
    第185 條之4 第1 項前段規定之法定刑為「6 月以上5 年以
    下有期徒刑」，顯較被告行為時刑法第185 條之4 規定之法
    定刑「1 年以上7 年以下有期徒刑」有利，爰依刑法第2 條
    第1 項但書之規定，適用修正後刑法第185 條之4 第1 項前
    段之規定處斷。
  ㈡罪名：
    核被告所為，係犯刑法第185 條之4 第1 項前段之肇事致人
    傷害逃逸罪。
  ㈢累犯裁量不加重本刑之論述：
    被告前因施用毒品案件，經本院以108 年度簡字第112 號判
    處有期徒刑2 月確定，於108 年3 月5 日易科罰金執行完畢
    乙節，有臺灣高等法院被告前案紀錄表在卷可查，被告於受
    有期徒刑執行完畢後，5 年以內故意再犯本件有期徒刑以上
    之罪，符合刑法第47條第1 項所定於有期徒刑執行完畢5 年
    內故意再犯本案有期徒刑以上之罪之累犯要件。惟依司法院
    大法官釋字第775 號解釋意旨，不分情節，一律加重累犯之
    最低本刑，有違憲法罪刑相當原則，於法律修正前，為避免
    上述罪刑不相當之情形，法院就該個案應依上開解釋意旨裁
    量是否加重最低本刑，本院審酌被告構成累犯之前案與其本
    案之犯罪性質、侵害法益並不相同，難認有特別惡性或刑罰
    反應力薄弱之情，該部分納入其品行之情形審酌為已足，故
    本件被告不依刑法第47條第1 項規定加重其刑。
  ㈣刑罰裁量：
    爰以行為人之責任為基礎，審酌被告肇事致人受傷，竟未停
    留現場處理，隨即逃逸，所為實屬不該，惟念其犯後坦承犯
    行，態度尚可，兼衡其教育程度、經濟（涉個人隱私，詳卷
    ）、前科素行（詳卷附臺灣高等法院被告前案紀錄表）等一
    切情狀，量處如主文所示之刑，並諭知易科罰金之折算標準
    。
據上論斷，應依刑事訴訟法第273 條之1 第1 項、第284 條之1
、第299 條第1 項前段，刑法第2 條第1 項、第185 條之4 第1
項前段、第41條第1 項前段，判決如主文。
本案經檢察官張志杰提起公訴，檢察官呂乾坤到庭執行職務。
中    華    民    國   110    年    11    月    23    日
                  刑事第五庭  法  官    陳銘珠
以上正本證明與原本無異。
如不服本判決應於收受送達後20日內向本院提出上訴書狀，並應
敘述具體理由；如未敘述上訴理由者，應於上訴期間屆滿後20日
內向本院補提理由書（均須按他造當事人之人數附繕本）「切勿
逕送上級法院」。
因疫情而遲誤不變期間，得向法院聲請回復原狀。
中    華    民    國   110    年    11    月    26    日
                              書記官    黃靖媛
附錄本案論罪科刑法條：
《中華民國刑法第185條之4》
駕駛動力交通工具發生交通事故，致人傷害而逃逸者，處六月以
上五年以下有期徒刑；致人於死或重傷而逃逸者，處一年以上七
年以下有期徒刑。
犯前項之罪，駕駛人於發生交通事故致人死傷係無過失者，減輕
或免除其刑。